# 互联网信息服务业推广业务的分成款是计入销售费用还是成本

提问人：随风 8373 时间：2015-06-19 12:10:36
互联网信息服务公司，公司为了推广业务，与服务商达成协议：服务商为公司作推广，推广成功后公司收到了业务收入，公司按收到的业务收入的40%分成给服务商。这部分分成款是计入成本还是销售费用 解释 1 ：公司支付的分成款与业务收入相匹配，有了业务收入才会支付分成款，故应计入成本 解释 2 ：推广费类似于公司的广告和业务宣传费，只是与广告和业务宣传费的具体操作形式不同请指导，谢谢

回答人：chenyiwei
如果明确以取得业务收入为分成款的支付条件，且金额与业务收入成比例的，则你的“解释1”相对较为合理。